臺灣新竹地方法院刑事判決
110年度易字第253號
公  訴  人  臺灣新竹地方檢察署檢察官
被      告  DANG VAN THANH(越南籍)



上列被告因違反入出國及移民法案件，經檢察官提起公訴（110
年度偵字第2696號），於本院準備程序進行中，被告就被訴事實
為有罪之陳述，本院進行簡式審判程序，判決如下：
    主  文
DANG VAN THANH（中文姓名：鄧文青）犯未經許可入國罪，處有
期徒刑參月，如易科罰金，以新臺幣壹仟元折算壹日。應於刑之
執行完畢或赦免後，驅逐出境。
    事實及理由
一、本件犯罪事實及證據，除起訴書犯罪事實一第2 行「106年1
    1月1日」更正為「105年11月1日」、第3行「108年10月25日
    」更正為「107年10月25日」日，查獲之時間地點更正為「
    於110年2月20日7時許，在新竹縣竹北市環北路三段與保泰
    三路路口」；證據清單部分，補充「被告於本院準備程序及
    審理時之自白」、「警員爐緯洲110年2月20日職務報告」、
    「指紋卡片」外，餘均引用檢察官起訴書之記載（如附件）
    。
二、論罪科刑：
(一)核被告DANG VAN THANH所為，係犯入出國及移民法第74條前
    段未經許可入國罪。
(二)爰以行為人之責任為基礎，審酌被告前於民國107年11月間
    因屬逃逸外籍移工而遭遣返，為圖再度入境我國工作，竟以
    搭船偷渡上岸而非法入境，損害我國入出境主管機關對於外
    國人入出境管理之正確性，且造成我國潛在社會治安問題，
    殊值非難，惟念其犯後坦承犯行，態度尚佳，且於我國無前
    科紀錄，有臺灣高等法院被告前案紀錄表在卷可按，素行尚
    可，兼衡被告犯罪動機、目的、手段等一切情狀，量處如主
    文所示之刑，並諭知易科罰金之折算標準。
三、驅逐出境：
　　按外國人受有期徒刑以上刑之宣告者，得於刑之執行完畢或
    赦免後，驅逐出境，刑法第95條定有明文。查被告為越南籍
    之外國人，其於104年6月14日入境我國而受雇於瑞助營造股
    份有限公司，嗣於105年11月1日逃逸，於107年10月25日為
    警查獲後，於同年11月9日遣返出境等情，有外人居停留資
    料查詢明細內容可稽（見偵卷第21頁），為圖入境我國工作
    ，竟以前開方式非法入境我國，並受有期徒刑以上刑之宣告
    ，顯不宜許之繼續在我國居留，併依刑法第95條之規定，諭
    知於刑之執行完畢或赦免後，驅逐出境。
據上論斷，應依刑事訴訟法第273條之1第1項、第299條第1項前
段、第310條之2、第454條第2項，判決如主文。
本案經檢察官廖啟村提起公訴、檢察官劉得為到庭執行職務。　
中　　華　　民　　國    110    年    4    月    13    日
                  刑事第三庭    法  官  黃怡文
以上正本證明與原本無異。
如不服本判決應於收受本判決後20日內向本院提出上訴書狀，上
訴書狀應敘述具體理由。上訴書狀未敘述上訴理由者，應於上訴
期間屆滿後20日內補提理由書狀於本院(均須按他造當事人之人
數附繕本 )「切勿逕送上級法院」。 
中　　華　　民　　國　　110 　年　　4 　　月　　13　　日
                                書記官  謝沛真　　　　　
附錄論罪科刑法條全文：
入出國及移民法第74條
違反本法未經許可入國或受禁止出國處分而出國者，處 3 年以
下有期徒刑、拘役或科或併科新臺幣 9 萬元以下罰金。違反臺
灣地區與大陸地區人民關係條例第 10 條第 1 項或香港澳門關
係條例第 11 條第 1 項規定，未經許可進入臺灣地區者，亦同
。
（附件）
臺灣新竹地方檢察署檢察官起訴書
                                     110年度偵字第2696號
　　被　　　告　DANG VAN THANH　（越南籍）
　　　　　　　　　　　　男　37歲（民國72【西元1983】年11                            月17日生）
　　　　　　　　　　　　在中華民國境內連絡地址：居無定所
　　　　　　　　　　　　護照號碼：M0000000號
                     （在法務部○○○○○○○○羈押中） 
上列被告因違反入出國及移民法案件，已經偵查終結，認應提起
公訴，茲將犯罪事實及證據並所犯法條分敘如下：
　　　　犯  罪  事  實
一、DANG VAN THANH（中文姓名：鄧文青）係越南國籍人，前於
　　民國104年6月14日入境我國後，於106年11月1日逃逸，於10
    8年10月25日為警查獲後，於同年11月9日遣返出境，知悉逃
    逸或非法入境外籍人士，毋庸支付任何稅款及費用，且查獲
    後亦僅行政拘留或常經檢察官依職權為不起訴處分，相較於
    他國處罰甚輕，獲利頗豐，為圖再度非法入境臺灣工作，未
    經許可入境，於109年9月間某日，先從越南入境大陸地區，復
    自大陸地區某省沿海某處，搭乘船隻偷渡至臺灣地區北部某處
    登陸上岸，而未經許可非法入國境，並在臺灣地區多處從事
    打零工之工作。嗣於110年2月20日8時40分許，在新竹縣竹北市
    中華路383號前，因形跡可疑且未攜帶護照為警臨檢，經警詢
    問內政部移民署新竹縣專勤隊發現係非法偷渡入境而查獲。
二、案經新竹縣政府警察局竹北分局報告偵辦。
　　　　證據並所犯法條
一、證據清單及待證事實：
編號 證據名稱 待證事實 1 被告DANG VAN THANH於警詢時及偵查中之自白。 全部犯罪事實。 2 外人居停留資料查詢明細內容、外入出境資料檢視資料等。 全部犯罪事實。 
    綜上，足認被告前述自白核與事實相符，其犯嫌已堪認定。
二、所犯法條：
    核被告DANG VAN THANH所為，係犯入出國及移民法第74條前
     段之未經許可入國罪嫌。
三、依刑事訴訟法第251條第1項提起公訴。
　　此　致
臺灣新竹地方法院
中　　華　　民　　國　 110　　年　　3 　　月　　10  　日
　　                         檢　察　官　廖  啟  村　
本件正本證明與原本無異
中　　華　　民　　國　 110　  年　  3　   月　  16    日
　　                         書　記　官　陳  德  倫　　
附錄本案所犯法條：
入出國及移民法第74條
違反本法未經許可入國或受禁止出國處分而出國者，處 3 年以
下有期徒刑、拘役或科或併科新臺幣 9 萬元以下罰金。違反臺
灣地區與大陸地區人民關係條例第 10 條第 1 項或香港澳門關
係條例第 11 條第 1 項規定，未經許可進入臺灣地區者，亦同
。